<?xml version='1.0' encoding='utf-8'?>
<verb default="cuingigh" disambig="">
  <verbalNoun default="cuingiú" />
  <verbalAdjective default="cuingithe" />
  <tenseForm default="cuingigh" tense="Past" dependency="Indep" person="Base" />
  <tenseForm default="cuingíomar" tense="Past" dependency="Indep" person="Pl1" />
  <tenseForm default="cuingíodar" tense="Past" dependency="Indep" person="Pl3" />
  <tenseForm default="cuingíodh" tense="Past" dependency="Indep" person="Auto" />
  <tenseForm default="cuingigh" tense="Past" dependency="Dep" person="Base" />
  <tenseForm default="cuingíomar" tense="Past" dependency="Dep" person="Pl1" />
  <tenseForm default="cuingíodar" tense="Past" dependency="Dep" person="Pl3" />
  <tenseForm default="cuingíodh" tense="Past" dependency="Dep" person="Auto" />
  <tenseForm default="cuingíodh" tense="PastCont" dependency="Indep" person="Base" />
  <tenseForm default="cuingínn" tense="PastCont" dependency="Indep" person="Sg1" />
  <tenseForm default="cuingíteá" tense="PastCont" dependency="Indep" person="Sg2" />
  <tenseForm default="cuingímis" tense="PastCont" dependency="Indep" person="Pl1" />
  <tenseForm default="cuingídís" tense="PastCont" dependency="Indep" person="Pl3" />
  <tenseForm default="cuingítí" tense="PastCont" dependency="Indep" person="Auto" />
  <tenseForm default="cuingíodh" tense="PastCont" dependency="Dep" person="Base" />
  <tenseForm default="cuingínn" tense="PastCont" dependency="Dep" person="Sg1" />
  <tenseForm default="cuingíteá" tense="PastCont" dependency="Dep" person="Sg2" />
  <tenseForm default="cuingímis" tense="PastCont" dependency="Dep" person="Pl1" />
  <tenseForm default="cuingídís" tense="PastCont" dependency="Dep" person="Pl3" />
  <tenseForm default="cuingítí" tense="PastCont" dependency="Dep" person="Auto" />
  <tenseForm default="cuingíonn" tense="PresCont" dependency="Indep" person="Base" />
  <tenseForm default="cuingím" tense="PresCont" dependency="Indep" person="Sg1" />
  <tenseForm default="cuingímid" tense="PresCont" dependency="Indep" person="Pl1" />
  <tenseForm default="cuingítear" tense="PresCont" dependency="Indep" person="Auto" />
  <tenseForm default="cuingíonn" tense="PresCont" dependency="Dep" person="Base" />
  <tenseForm default="cuingím" tense="PresCont" dependency="Dep" person="Sg1" />
  <tenseForm default="cuingímid" tense="PresCont" dependency="Dep" person="Pl1" />
  <tenseForm default="cuingítear" tense="PresCont" dependency="Dep" person="Auto" />
  <tenseForm default="cuingeoidh" tense="Fut" dependency="Indep" person="Base" />
  <tenseForm default="cuingeoimid" tense="Fut" dependency="Indep" person="Pl1" />
  <tenseForm default="cuingeofar" tense="Fut" dependency="Indep" person="Auto" />
  <tenseForm default="cuingeoidh" tense="Fut" dependency="Dep" person="Base" />
  <tenseForm default="cuingeoimid" tense="Fut" dependency="Dep" person="Pl1" />
  <tenseForm default="cuingeofar" tense="Fut" dependency="Dep" person="Auto" />
  <tenseForm default="cuingeodh" tense="Cond" dependency="Indep" person="Base" />
  <tenseForm default="cuingeoinn" tense="Cond" dependency="Indep" person="Sg1" />
  <tenseForm default="cuingeofá" tense="Cond" dependency="Indep" person="Sg2" />
  <tenseForm default="cuingeoimis" tense="Cond" dependency="Indep" person="Pl1" />
  <tenseForm default="cuingeoidís" tense="Cond" dependency="Indep" person="Pl3" />
  <tenseForm default="cuingeofaí" tense="Cond" dependency="Indep" person="Auto" />
  <tenseForm default="cuingeodh" tense="Cond" dependency="Dep" person="Base" />
  <tenseForm default="cuingeoinn" tense="Cond" dependency="Dep" person="Sg1" />
  <tenseForm default="cuingeofá" tense="Cond" dependency="Dep" person="Sg2" />
  <tenseForm default="cuingeoimis" tense="Cond" dependency="Dep" person="Pl1" />
  <tenseForm default="cuingeoidís" tense="Cond" dependency="Dep" person="Pl3" />
  <tenseForm default="cuingeofaí" tense="Cond" dependency="Dep" person="Auto" />
  <moodForm default="cuingíodh" mood="Imper" person="Base" />
  <moodForm default="cuingím" mood="Imper" person="Sg1" />
  <moodForm default="cuingigh" mood="Imper" person="Sg2" />
  <moodForm default="cuingímis" mood="Imper" person="Pl1" />
  <moodForm default="cuingígí" mood="Imper" person="Pl2" />
  <moodForm default="cuingídís" mood="Imper" person="Pl3" />
  <moodForm default="cuingítear" mood="Imper" person="Auto" />
  <moodForm default="cuingí" mood="Subj" person="Base" />
  <moodForm default="cuingímid" mood="Subj" person="Pl1" />
  <moodForm default="cuingítear" mood="Subj" person="Auto" />
</verb>
